臺灣新竹地方法院宣示判決筆錄　　　 96年度訴字第396號
公　訴　人　臺灣新竹地方法院檢察署檢察官
被　　　告　甲○○
指定辯護人　郭杞堂律師
上列被告因違反毒品危害防制條例案件，檢察官提起公訴（96年
度毒偵字第329號）後，聲請改依協商程序而為判決，本院於中
華民國96年6月29日下午5時，在本院刑事第七法庭宣示判決，出
席職員如下：
　　　　　　　　審判長法　官　劉兆菊
法官起立朗讀判決主文、犯罪事實要旨、處罰條文，及告以上訴
限制、期間並提出上訴狀之法院，且諭知記載其內容：
一、主  文：
    甲○○施用第一級毒品，處有期徒刑柒月，扣案之注射針筒
    貳支，均沒收。又持有第二級毒品，處有期徒刑月；扣案
    之夾鏈袋壹只，沒收之；扣案之第二級毒品甲基安非他命壹
    包（毛重零點玖公克），沒收銷燬之。應執行有期徒刑捌月
    ；扣案之注射針筒貳支、夾鏈袋壹只，均沒收；扣案之第二
    級毒品甲基安非他命壹包（毛重零點玖公克），沒收銷燬之
    。
二、犯罪事實要旨：
（一）甲○○前於民國93年間，因違反毒品危害防制條例案件，
      經本院於94年1月24日以94年度毒聲字第47號刑事裁定送
      觀察、勒戒後，認有繼續施用之傾向，再經本院於94年3
      月30日以94年度毒聲字第123號刑事裁定令入戒治處所施
      以強制戒治，嗣於94年11月16日停止戒治出所付保護管束
      ，甫於95年3月23日保護管束期滿未經撤銷視同執行完畢
      ，並經臺灣新竹地方法院檢察署檢察官於94年11月14日以
      94 年度戒毒偵字第41號為不起訴處分確定，詎仍未戒除
      毒癮，基於施用第1級毒品之犯意，仍於96年2月12日下午
      約4時許，在位於新竹市○○路506巷86號前，以將第一級
      毒品海洛因摻水後置於針筒注射內注射入體內之方式，非
      法施用第一級毒品海洛因1次；另明知第2級毒品安非他命
      為毒品危害防制條例管制之毒品，未經許可不得持有之，
      於96年2月12日前不詳時間起，在新竹縣竹北市某電子遊
      戲場，自真實姓名年籍不詳、綽號「阿志」之男子處收受
      第2級毒品安非他命1包（毛重0.9公克）及夾鏈袋1只後持
      有之，未及施用即為警於96年2月12日17時10分許，在新
      竹市○區○○路506巷86號前查獲持有第2級毒品安非他命
      1 包（毛重0.9公克）、夾鏈袋1只及供施用第一級毒品海
      洛因所用之注射針筒2支，嗣於96年2月13日6時15分許，
      在新竹市警察局第三分局青草湖派出所親自採尿送驗，始
      悉上情。
（二）案經新竹市警察局第三分局報告臺灣新竹地方法院檢察署
      檢察官偵查起訴後，經檢察官聲請認罪協商程序判決。
三、證據清單：
（一）被告甲○○於警詢、偵查中之供述及本院準備、協商程序
      時均坦承不諱：伊於96年2月12日下午約4時許，在位於新
      竹市○○路506 巷86號前，以將第一級毒品海洛因摻水後
      置於針筒注射內注射入體內之方式，非法施用第一級毒品
      海洛因1次；且為警於同日下午5時10分許所查扣之第二級
      毒品甲基安非他命1包、夾鏈袋1包及注射針筒2 支等物均
      係伊所有等語（見偵查卷第6、7、31、32頁，本院卷第11
      、20至23頁）。
（二）證人即另案被告林國翔於警詢時之證述。其稱：為警於96
      年2月12日下午5時10分許在其所駕駛之車牌號碼5693－FV
      號自用小客車內所查獲之第二級毒品甲基安非他命1 包、
      夾鏈袋1包及注射針筒2支等物均係被告甲○○所有之物等
      語（見偵查卷第9、10頁）。
（三）昭信科技顧問股份有限公司96年3 月24日濫用藥物尿液檢
      體檢驗報告（編號：0000－000 ）暨新竹市警察局辦理煙
      毒、麻醉藥品案尿液送驗受檢人真實姓名代號對照表暨送
      驗登記簿影本各1 紙（見偵查卷第37、38頁）在卷足參：
      對於被告甲○○於96年2月13日在警局採尿（尿液編號：C
      －041 ），經送昭信科技顧問股份有限公司以氣相層析質
      譜分析法檢驗結果，確呈嗎啡陽性反應，其濃度為6020ng
      /ml，逾閾值濃度（為300 ng/ml）20倍有餘，是被告甲○
      ○於96年2月12日下午約4時許，應有施用第一級毒品海洛
      因1 次之犯行，且核與其於警詢、偵查中所為之供述相符
      ；另檢驗結果呈安非他命陰性反應（濃度為132ng/ml），
      堪認被告甲○○於96年2 月13日採尿回溯前96小時內，應
      無施用第二級毒品甲基安非他命犯行。
（四）扣案之第二級毒品甲基安非他1包（毛重0.9公克，保管字
      號：96年度安保管字第124 號，扣押物品清單見偵查卷第
      43頁）、注射針筒2支（保管字號：96年度保管字第236號
      ，扣押物品清單見偵查卷第46頁）等。
（五）行政院衛生署管制藥品管理局96年4月23日管檢字第09600
      03848號鑑定書1份（見偵查卷第49頁），其檢驗結果為：
      送驗檢品2包（另1包為另案被告林國翔所有），抽驗其中
      1包，檢出Methamphetamine（甲基安非他命）成分等語。
（六）新竹市警察局第三分局96年2 月12日下午5時10分起至5時
      30分止搜索扣押筆錄、扣押物品收據、搜索經過及結果陳
      報書、扣押物品目錄表各1 份、查獲相關照片10張等附卷
      可參（見偵查卷第13至17、18至22頁）。
（七）被告甲○○曾於93年間，因違反毒品危害防制條例案件，
      經本院於94年1月24日以94年度毒聲字第47號刑事裁定送
      觀察、勒戒後，認有繼續施用之傾向，再經本院於94年3
      月30日以94年度毒聲字第123號刑事裁定令入戒治處所施
      以強制戒治，嗣於94年11月16日停止戒治出所付保護管束
      ，甫於95年3月23日保護管束期滿未經撤銷視同執行完畢
      ，並經臺灣新竹地方法院檢察署檢察官於94年11月14日以
      94 年度戒毒偵字第41號為不起訴處分確定等情，有臺灣
      高等法院被告前案紀錄表1份在卷可參。其於前開強制戒
      治執行完畢後5年內，再犯本件施用毒品之犯行，依毒品
      危害防制條例第23條第2項規定，本院自應予以審理。
（八）綜上，本件事證業臻明確，被告甲○○上揭犯行至堪認定
      ，均應依法予以論科。
四、處罰條文：
    毒品危害防制條例第10條第1項、第11條第2項、第18條第1
    項前段、刑法第11條、第38條第1項第2款、第51條第5款。
五、協商判決除有刑事訴訟法第455條之4第1項第1款於本訊問程
    序終結前，被告撤銷協商合意或檢察官撤回協商聲請者；第
    2款被告協商之意思非出於自由意志者；第4款被告所犯之罪
    非第455條之2第1項所定得以協商判決者；第6款被告有其他
    較重之裁判上一罪之犯罪事實者；第7款法院認應諭知免刑
    或免訴、不受理者情形之一，及違反同條第2項「法院應於
    協商合意範圍內為判決；法院為協商判決所科之刑，以宣告
    緩刑或2年以下有期徒刑、拘役或罰金為限」之規定者外，
    檢察官與被告均不得上訴。
六、如有前項得上訴之情形，得自收受宣示判決筆錄送達之日起
    10日內，向本院提出上訴書狀，上訴於第二審法院。
中　　華　　民　　國　　96　　年　　6 　　月　　29　　日
                    刑事第四庭     書  記  官  蕭汝芳
                                   審判長法官  劉兆菊
以上筆錄正本係照原本作成。
中　　華　　民　　國　　96　　年　　6 　　月　　29　　日
                                   書  記  官  蕭汝芳
附錄本案論罪科刑法條全文：
毒品危害防制條例第10條
施用第一級毒品者，處6月以上5年以下有期徒刑。
施用第二級毒品者，處3年以下有期徒刑。
毒品危害防制條例第11條
持有第一級毒品者，處 3 年以下有期徒刑、拘役或新臺幣 5 萬
元以下罰金。
持有第二級毒品者，處 2 年以下有期徒刑、拘役或新臺幣 3 萬
元以下罰金。
持有專供製造或施用第一、二級毒品之器具者，處 1 年以下有期
徒刑、拘役或新臺幣 1 萬元以下罰金。
持有毒品達一定數量者，加重其刑至二分之一，其標準由行政院
定之。
